【裁判字號】    90,交訴,45
【裁判日期】    900913
【裁判案由】    過失致死
【裁判全文】
臺灣雲林地方法院刑事判決                            九十年度交訴字第四五號
    公  訴  人  臺灣雲林地方法院檢察署檢察官
    被      告  甲○○
右列被告因過失致死案件，經檢察官提起公訴（九十年度偵字第二六三七號），本院
判決如左：
    主  文
甲○○從事業務之人，因業務上之過失致人於死，處有期徒刑伍月，如易科罰金，以
參佰元折算壹日。緩刑參年。
    事  實
一、甲○○為百祥汽車貨運有限公司司機，為從事駕駛業務之人，於民國九十年五月
    二十九日下午駕駛車牌號碼ＷＢ－八八三號油灌車，自雲林縣元長鄉卸油完畢欲
    返回虎尾鎮，沿雲林縣元長鄉○○路由南往北方向行駛，執行業務中，於同日十
    四時四十分許，途經該公路與元東路三岔路口處，本應注意該路段之行車速限為
    時速四十公里，而依當時天候雨、日間自然光線、視距良好，且該道路為柏油路
    、路面濕潤、無缺陷、無障礙物之情形下，又無其他客觀不能注意之情形，其能
    注意，竟疏未注意，仍貿然以時速約五十五公里之速度超速行駛，適有張阿安騎
    乘車牌號碼ＵＳＱ－九四○號機車途經該處路段，亦未注意車前狀況而貿然自西
    穿越中山路往東側元東路行駛，甲○○雖適時發現然因超速避煞不及，致其車頭
    正中央保險桿下方撞及張阿安，使張阿安人車倒地，受有頭部外傷、肋骨骨折，
    出血性休克等傷害，經送醫急救後，仍於同日十七時四十分許，不治死亡。甲○
    ○於上開犯罪未被發覺前，主動委請路人以電話向警方報案，自首而受裁判。
二、案經張阿安之子丙○提出告訴並由臺灣雲林地方法院檢察署檢察官相驗後主動簽
    分偵查起訴。
    理  由
一、訊據被告甲○○，對於其因執行業務於右揭時、地，超速以時速五十五公里之速
    度行駛，發生車禍致張阿安死亡之事實，坦承不諱，並有現場暨肇事車輛及被害
    人張阿安之照片十三幀及道路交通事故調查報告表附台灣雲林地方法院檢察署九
    十年度相字第三三八號車禍相驗卷可稽。起訴意旨雖認被告當時行車速度為每小
    時六十五公里，然為被告所否認，且以上開事故調查報告表現場圖所示，被告所
    駕車輛在肇事現場留有二二‧九公尺之煞車痕，依司法行政部六十二年五月九日
    （六二）函刑決字第四六四號函轉交通部道路交通安全督導會訂五、四、交導登
    （六二）字第二三二號函附一般公路汽車煞車距離、行車速度對照表所示，以上
    開煞車距離與肇事當時路面狀況為濕潤、三年以上瀝青換算，被告行車速度約為
    時速五十五公里，並有附上開相驗卷之雲林縣警察局舉發違反道路交通管理事件
    通知單載明可參，顯見被告供稱其係以上開速度駕駛屬實。又被害人張阿安因本
    件車禍受有前開傷害，並於送往醫院急救後死亡等情，亦有財團法人私立中國醫
    藥學院北港附設醫院診斷證明書、檢察署相驗屍體證明書、驗斷書及勘驗筆錄等
    各乙份附上開相驗卷宗可證，堪信無誤。
二、按行車速度，應依標誌之規定，不得超速行駛，道路交通安全規則第九十三條第
    一項及道路交通管理處罰條例第四十條第一項分別定有明文。經查，本件肇事路
    段時速限制為每小時四十公里，且肇事當時天候雨、日間自然光線、視距良好，
    道路路面為柏油路、無缺陷、無障礙物等情，有道路交通事故調查報告表各項記
    載足供參考，且為被告所自承，堪信無誤。被告本應注意上開規定，不得超速行
    駛，而依當時情形，又無其他客觀不能注意之情事，竟疏未注意，而仍以時速五
    十五公里之速度超速行駛，致其於現場發現被害人張阿安騎乘上開機車，亦未注
    意車前狀況而貿然自西穿越中山路時，避煞不及，致其車頭撞及張阿安，使張阿
    安人車倒地，受有前開傷害，送醫急救後死亡，被告有過失，足堪認定。且被害
    人既確因本件車禍受有上開傷害，經送往醫院急救後仍不治死亡，顯見被告之過
    失與被害人之死亡間有相當之因果關係，本件事証明確，應予依法論科。
三、核被告所為，係犯刑法第二百七十六條第二項之業務過失致死罪。被告於上開犯
    罪被發覺以前，主動向警方報案，並於現場協助救護，有雲林縣警察局虎尾分局
    元長分駐所相驗案件初步調查報告表及警訊筆錄可參，其自首而受裁判，應減輕
    其刑。爰審酌被告有正當職業，且無犯罪前科之素行，有台灣雲林地方法院檢察
    署刑案資料查註紀錄表、本院被告院內索引卡紀錄表及台灣高等法院被告全國前
    案紀錄表可參，和被告上開犯罪行為之情節，與被害人之過失比例，被告並於肇
    事後主動報案、協助救護，犯後坦承犯行，且與被害人家屬達成民事和解，有雲
    林縣元長鄉調解委員會調解筆錄在卷可佐，及犯罪所生損害等一切情狀，量處如
    主文所示之刑，並諭知易科罰金之折算標準。末查被告未曾受有期徒刑以上刑之
    宣告，有上開前科紀錄可參，其因過失罹犯本罪，犯後復知悔悟，並與被害人家
    屬達成民事和解，其經此罪刑之宣告後，當知戒慎而無再犯之虞，故本院認所宣
    告之刑，以暫不執行為適當，爰併宣告緩刑三年，以勵自新。
據上論斷，應依刑事訴訟法第二百九十九條第一項前段，刑法第二百七十六條第二項
、第六十二條前段、第七十四條第一款、第四十一條第一項前段，罰金罰鍰提高標準
條例第一條前段、第二條，判決如主文。
本案經檢察官乙○○到庭執行職務。
中      華      民      國    九十      年      九      月    十三    日
                                         臺灣雲林地方法院刑事第二庭
                                             法  官  黃一馨
右正本證明與原本無異。
如不服本判決，應於判決送達後十日內向本院提出上訴狀。（須附繕本）
                                             書記官  陳姵君
中      華      民      國      九十      年      九      月    十三    日
刑法第二百七十六條
一、因過失致人於死者，處二年以下有期徒刑、拘役或二千元以下罰金。
二、從事業務之人，因業務上之過失犯前項之罪者，處五年以下有期徒刑或拘役，得
    併科三千元以下罰金。


司法院資訊處製作；財團法人民間司法改革基金會備份。
